臺灣高等法院臺中分院刑事裁定　　　　 96年度聲再字第168號
再審聲請人
即受判決人　甲○○
　　　　　　　　　　（現在臺灣臺中監獄執行中）
上列聲請人因違反毒品危害防制條例案件，對於本院中華民國95
年12月29日95年度上重訴字第51號確定判決，聲請再審，本院裁
定如下：
    主  文
再審之聲請駁回。
    理  由
一、聲請意旨略稱：鈞院九十五年度上重訴字第五十一號判決認
    聲請人所使用之0000000000號行動電話，於民國九十五年一
    月十五日、同年月二十三日與林昭賢使用之0000000000號行
    動電話，查無任何通聯紀錄。理由則依同案被告蘇淑鳳自白
    曾於九十五年一月十五日拿東西給林昭賢，另聲請人於偵訊
    時承認曾拿毒品給林昭賢，而論九十五年一月十五日、同年
    月二十三日聲請人確實有拿毒品給林昭賢，為判決採證之依
    據。顯然鈞院之論據，純係憑空推測。其詳情如下：（一）
    依證人林昭賢警詢、偵訊及審判筆錄之記載，其與聲請人聯
    絡均以其上開行動電話與聲請人之行動電話聯絡後，約定處
    所才見面之事實，惟林昭賢不知聲請人住處，僅憑電話聯絡
    ，然鈞院判決認渠等可能以其他電話聯絡，亦屬憑空推論。
    （二）鈞院卷內並無聲請人0000000000號行動電話在九十五
    年一月十五日、同年月二十三日通話之通聯紀錄，鈞院未查
    明前揭通聯記錄表，在上開二日內，究竟有無其他電話聯絡
    之事實存在，顯屬未發見之證據，自得提起再審。（三）林
    昭賢所指十一時交易毒品，並無電話通聯紀錄，則林昭賢之
    陳述，即與事實不符，復無其他電話通聯紀錄足資證明聲請
    人於九十五年一月十五日、同年月二十三日曾販賣毒品予林
    昭賢之事實，亦無其他補強證據，予以認定犯罪事實。以上
    三點，足以動搖原確定判決。因認原確定判決，係以憑空推
    測聲請人於九十五年一月十五日、同年月二十三日販賣毒品
    ，難昭折服。本件確定判決具有刑事訴訟法第420條第1項第
    6 款「發現確實之新證據」；為此聲請人聲請再審，請求開
    始再審之裁定云云。
二、按刑事訴訟法第 420條第1項第6款所謂發現確實之新證據，
    係指該證據於事實審法院判決前已經存在，為法院、當事人
    所不知，不及調查斟酌，至其後始行發現，且就證據本身形
    式上觀察，因不以絕對不須經過調查程序為條件，但必須顯
    然可認為足以動搖原有罪確定判決，而為受判決人無罪、免
    訴、免刑或輕於原判決所認罪名之判決者為限。此受理聲請
    再審之最後事實審法院，應就聲請再審理由之所謂「新證據
    」，是否具備事實審判決前已經存在，為法院、當事人所不
    知，事後方行發現之「嶄新性」，及顯然可認足以動搖原有
    罪確定判決，應為無罪、免訴、免刑或輕於原判決罪名之「
    顯然性」二要件，加以審查，為判斷應否准予開始再審之準
    據。
三、本院經查：聲請人所提出再審理由之事由，於事實審法院判
    決前已經存在，並經原確定判決所加以審酌，且已於原確定
    判決中敘述其理由甚詳，原判決認定：「被告甲○○自承為
    其所使用之0000000000號行動電話之通聯紀錄顯示：於(1)95
    年1月24日9時14分、11時18分、11時20分、19時21分、19時
    59分；(2)95年1月25日15時10分、15時29分許， 與林昭賢所
    使用之0000000000號行動電話確有通話多次，足見林昭賢上
    開所證曾於95年1月24日上午11時許， 向被告甲○○購買海
    洛因，及於95年1月25日下午3時許經警查獲後，有配合警方
    撥打電話予同案被告蘇淑鳳，欲向甲○○購買毒品等情，確
    屬真實可信。」、「而被告甲○○所使用之0000000000號行
    動電話，於95年1月15日及同年1月23日，與林昭賢使用之00
    00000000號行動電話雖查無任何通聯紀錄。然查：1.被告甲
    ○○於95年3月10日偵訊中即已供稱：「 （問：是否認識鳥
    仔之人？）我跟鳥仔見過2次面」；於95年3月20日偵訊中續
    稱：「林昭賢是向我討（指海洛因）。我以前曾經親手交付
    海洛因給林昭賢，幾次我忘了，時間也忘了各等語。互核林
    昭賢上開所證：被告甲○○曾販賣 2次毒品給伊等語，及同
    案被告蘇淑鳳所供：伊曾於95年 1月15日及案發當天，受被
    告甲○○之指示交付以衛生紙包的東西給林昭賢等語，是被
    告甲○○與林昭賢所使用之上開行動電話於95年 1月23日雖
    查無通聯紀錄，但依上開說明，被告甲○○確有於95年 1月
    23日上午11時，販賣 1次海洛因予林昭賢無疑。2.同案被告
    蘇淑鳳於95年 3月20日偵訊中亦供稱：「（問：妳依照甲○
    ○指示，將海洛因拿給林昭賢有幾次？)第1次是大約在我被
    捕前10天（按即95年1月15日)，我在自由路將海洛因交給在
    庭之林昭賢，第2次就是被捕那1次，每次都是甲○○指示我
    將衛生紙包著的東西交給鳥仔」等語；被告甲○○亦供稱：
    伊曾經交代蘇淑鳳將海洛因交給林昭賢2次，1次有交付成功
    ，1次未成功就被捕了等語，證人林昭賢亦具結證稱：「（
    問：你有無向蘇淑鳳拿過海洛因？）1次，有拿到，時間忘
    了，我打電話給阿林仔，他說：『好，你去自由路那裡』，
    然後蘇淑鳳就拿海洛因給我」等語。顯然同案被告蘇淑鳳確
    有依照被告甲○○之指示，於95年1月15日、95年1月25日，
    持以衛生紙包著的海洛因給林昭賢，第1次有交付完成，第2
    次則經警查獲而未遂，是被告甲○○確有於95年 1月15日，
    指示同案被告蘇淑鳳販賣 1次海洛因予林昭賢之犯行，亦堪
    認定。」、「綜上，足見林昭賢不只使用其所有之00000000
    00號行動電話向被告甲○○購買毒品，亦曾使用不詳門號之
    電話撥打被告甲○○不詳門號之電話，向被告甲○○購買毒
    品，是林昭賢就以何門號之電話向被告甲○○購買毒品所供
    雖與通聯紀錄所載略有不同，然參酌被告甲○○、蘇淑鳳上
    開所供，林昭賢此部分所證之瑕疵，亦不足作為有利於被告
     2人之認定。」則本件並無聲請人再審意旨所稱有「確實之
    新證據」之情形。又聲請人所提出之再審理由，業經原確定
    判決於判決中敘述其理由甚詳，原判決亦說明何以認定聲請
    人所為成立販賣毒品罪所憑藉之證據及理由，聲請人之請求
    即與聲請再審之要件不合。此外，證據之取捨及事實之認定
    ，均屬事實審法院自由判斷之職權，倘其採證認事並未違反
    證據法則，自不得任意指為違法。揆諸上開說明，本件再審
    聲請人所為再審之聲請，不符合刑事訴訟法第 420條規定之
    事由，聲請人仍執前詞聲請再審，為無理由，自應駁回其再
    審之聲請。
據上論斷，爰依刑事訴訟法第434條第1項，裁定如主文。
中　　華　　民　　國　　96　　年　　10　　月　25　　日
            刑事第十一庭 審判長法　官　陳　朱　貴
                               法　官　何  志　通
                               法　官　胡  文　傑
上列正本證明與原本無異。
如不服本裁定，應於裁定送達後五日內向本院提出抗告狀。
                               書記官　顏　子　良
中　　華　　民　　國　　96　　年　　10　　月　25　　日
